臺灣高等法院臺中分院刑事判決　　　　 94年度上易字第263號
上　訴　人　臺灣臺中地方法院檢察署檢察官
被　　　告　甲○○
上列上訴人因被告竊盜案件，不服臺灣臺中地方法院93年度易字
第2759號，中華民國93年12月21日第一審判決（起訴案號：臺灣
臺中地方法院檢察署93年度偵字第20961號），提起上訴，本院
判決如下：
    主  　文
原判決撤銷。
本件免訴。
    理　　由
一、公訴意旨略以：被告甲○○於民國93年11月29日下午5時10
    分許，在臺中市○○街口，見乙○○所有車牌號碼NOT─065
    號重型機車一部機車鑰匙未取下，竟意圖為自己不法之所有
    ，加以竊取後供己騎用，嗣於當日下午5時20分許，行經臺
    中市○區○○路與育才街口，為警攔查因而查獲上開機車等
    語，因認被告涉犯刑法第320條第1項竊盜罪嫌。
二、按案件曾經判決確定者，應諭知免訴之判決，刑事訴訟法第
    302條第1款定有明文。又在訴訟上所謂一事不再理之原則，
    關於實質上一罪或裁判上一罪，均有其適用，連續犯係裁判
    上之一罪，其一部分犯罪事實曾經判決確定者，其效力當然
    及於全部（最高法院49年度臺非字第20號判例意旨參照）。
三、經查：
(一)、前開公訴意旨固經被告自白認罪，核與被害人乙○○於警
      詢時之指訴相符，並有贓物認領保管收據、照片、車輛車
      牌失竊作業－查獲車輛認可資料各一張等證據方法附卷可
      為佐證，而足認被告確有竊盜之行為無誤。
(二)、惟被告前於93年11月1日上午7時30分許，在臺中市○○路
      136號前，見被害人王平春將所有車牌號碼AZK─721號重
      型機車一部機車鑰匙未取下，而竊取上開機車之犯行，業
      經臺灣臺中地方法院檢察署檢察官於93年11月5日以93年
      度速偵字第3106號聲請簡易判決處刑書向原審法院臺中簡
      易庭聲請簡易判決處刑，經原審法院臺中簡易庭於93年11
      月23日以93年度中簡字第2948號判處有期徒刑六月在案，
      已於93年12月24日確定，此有上開聲請簡易判決處刑書、
      刑事簡易判決及臺灣高等法院被告前案紀錄表等在卷可按
      。
(三)、經核被告於本件及原審法院前開93年度中簡字第2948號案
      所犯者，其先後二次犯行，相隔不到一月，時間緊接，所
      為之竊盜手段，均係趁被害人未將機車鑰匙取下，而竊走
      該機車，基本構成要件相同，被告顯係基於概括之犯意反
      覆所為，是被告本件竊盜犯行與原審法院前開93年度中簡
      字第2948號案所為竊盜犯行間，有連續犯之裁判上一罪關
      係，參諸前揭說明，其一部判決之效力及於全部，即有一
      事不再理原則之適用，應為原審法院93年度中簡字第2948
      號確定判決效力所及，自合於刑事訴訟法第302條第1款之
      曾經判決確定情形。原審依刑事訴訟法第303條第2款諭知
      本件公訴不受理之判決，固非無見，惟查本件經原審判決
      後，前開93年度中簡字第2948號案已經確定，則原審諭知
      本件公訴不受理之判決，即有未合。檢察官上訴意旨略以
      ：本件被告甲○○於偵查中供承：「（問：前案竊盜之後
      是否一直想要偷人家的車子？）不是，剛好是走到那裡腳
      很痛才臨時起意，想偷騎人家的車子。」，雖於原審法院
      審理中供稱：「（問：為何會偷這二台機車？）都是為了
      要自己代步。」、「（問：你偷了前面這台機車被查獲，
      為何還繼續偷？）因為我腰痛，所以才會又偷了這台機車
      。」，被告前偵查中供述係因腳痛，後於法院審理中則供
      述係因腰痛才會偷車之情節顯有不同，是否可採不無可疑
      ，且竊盜犯供述偷竊之原因總不外失業，而可能長達三年
      都失業，或偷車代步，可能五年或十年所涉犯之竊盜犯均
      為代步，是以連續犯之認定主觀上需基於概括犯意之認定
      ，本屬不易，尤以本件被告前已因竊取他人機車經警查獲
      並遭起訴在案，且於警詢及偵查時均供述係臨時起意，依
      案重初供之法理，本件被告所竊之機車應係「另起犯意」
      為之，故原審判決本件公訴不受理，其判決有所謬誤云云
      ，惟查按連續犯之認定，應依其犯罪時間是否緊接、犯罪
      方法是否雷同，而觸犯同一罪名以審認其所犯之罪是否基
      於概括犯意而反覆為之，本件被告先後二次犯行，相隔不
      到一月，時間緊接，其所為之竊盜手段，均係趁被害人未
      將機車鑰匙取下，而竊走該機車，基本構成要件相同，被
      告顯係基於概括之犯意反覆所為，為連續犯，已如前述，
      原審依客觀事實認定本件為連續犯，核無違誤，而被告前
      後供稱「˙˙˙剛好是走到那裡腳很痛才臨時起意˙˙˙
      」、「因為我腰痛，所以才會又偷了這台機車。」，二者
      已有不同，且連續犯並不能因被告不同之供述而為不同之
      認定，是檢察官上訴執此指摘原審判決不當云云，非可採
      取，上訴雖無理由，惟原審判決既有上開可議之處，仍應
      由本院將原審判決撤銷，並諭知本件免訴之判決。
四、被告甲○○經合法傳喚無正當理由而不到庭，爰不待其陳述
    逕行判決。
五、據上論斷，應依刑事訴訟法第369條第1項前段、第364條、
    第371條、第302條第1款，判決如主文。
本案經檢察官丙○○到庭執行職務。
中　　華　　民　　國　　94　　年　　7 　　月　　26　　日
　　　　　　　　刑事第六庭  審判長法　官　李　文　雄
　　　　　　　　　　　　　　　　　法　官　邱　顯　祥
　　　　　　　　　　　　　　　　　法　官　劉　連　星
上列正本證明與原本無異。
不得上訴。
                                  書記官　陳　秀　真
中　　華　　民　　國　　94　　年　　7 　　月　　29　　日
                                                      Ｉ
